# 顺流

提问人：shuihu19810817 时间：2011-06-09 15:55:04
陈老师您好： 关于以下您的回复答案，又有一点点的小疑问。 陈老师您好： 甲公司于 2009 年 7 月取得乙公司20%有表决权股份，能够对乙公司施加重大影响。假定甲公司取得该项投资时，乙公司各项可辨认资产、负债的公允价值与其账面价值相同。
（ 1 ）假定一（逆流交易）： 2009 年 11 月，乙公司将其成本为 100 万元的某商品以 400 万元的价格出售给甲公司，甲公司将取得的商品作为固定资产，预计使用寿命为 10 年，采用直线法计提折旧，净残值为 0 。至 2009 年资产负债表日，甲公司未对外出售该固定资产。　　 　　（ 2 ）假定二（顺流交易）： 2009 年 11 月，甲公司将其成本为 100 万元的某商品以 400 万元的价格出售给乙公司，乙公司将取得的商品作为固定资产，预计使用寿命为 10 年，采用直线法计提折旧，净残值为 0 。至 2009 年资产负债表日，乙公司未对外出售该固定资产。 逆流交易：乙公司出售给甲公司 个别报表： 调整后的净利润＝1000-300+300/10×1/12＝702.5（万元） 借：长期股权投资—损益调整 140.5 　　贷：投资收益　 （702.5×20%）140.5 合并财务报表： 进行上述处理后，投资公司如有子公司，需要编制合并财务报表的，在其 2009 年合并财务报表中，因该未实现内部交易体现在投资公司持有固定资产的账面价值当中，应在合并财务报表中进行以下调整： 借：长期股权投资 （297.5×20%）59.5 固定资产－累计折旧（2.5×20%）0.5 贷：固定资产－原价（300×20%） 60 顺流交易：甲公司出售给乙公司 个别报表： 调整后的净利润＝ 1 000-300+300/10×1/12 ＝702.5（万元） 借：
长期股权投资—损益调整　140.5 　　贷：投资收益 　（702.5×20%）140.5 我的问题就是顺流交易合并报表怎么做？谢谢陈老师给予解答！
评分 收藏 0 分享 转发到微博 回复 引用 编辑 邀请 返回顶部
chenyiwei
发短消息 加为好友
chenyiwei 当前在线 在线时间 1623 小时 注册时间2002-6-25 最后登录2011-6-9 阅读权限 100 金币 18990 帖子 21061 精华 138 积分47853 威望4108 UID102042
版主
金币 18990 威望 4108 积分 47853 精华 138 帖子 21061
沙发 发表于 2011-6-1 19:46 |只看该作者
借：营业收入 80 万 贷：营业成本 20 万 贷：投资收益 60 万 对于由该项交易导致的联营企业个别报表层面多计提的折旧的按比例影响0.5万，在编制合并报表时不再作额外的调整（内部交易期末未实现利润按比例为59.5万，本年度实现0.5万，恰好都是调整投资收益）。
您这样做完后合并报表中当年投资收益一共确认了200.5，我认为多确认0.5, 请陈老师给予解答。谢谢

回答人：chenyiwei
回复 shuihu19810817 的帖子
可以理解为：如果甲公司将该商品按成本价出售给乙公司，则乙公司每月的折旧费用就可以减少 300 ／ 120 ＝2.5，甲公司也就相应可以按照股权比例多确认0.5的投资收益。

回答人：chenyiwei
回复 shuihu19810817 的帖子
假定甲公司持有乙公司20%股权，则未实现利润期末为 150 ，按比例抵销 30 ：
个别报表层面：借：长期股权投资 170 （ 1000 20%-30 ），贷：投资收益 170 合并报表层面：借：营业收入 80 ，贷：营业成本 20 ，贷：投资收益 60 贷记投资收益 60 中，有 30 是恢复因为联营企业按内部交易价格结转营业成本而导致虚减的利润中归属本企业的份额150 20%；另外 30 是恢复上面个别报表层面冲减的投资收益 30 ，因为期末存货对应的内部未实现利润银尚未出售而尚未转入联营企业自身的利润表中，按理对联营企业自身净利润是没有影响的，但个别报表层面做权益法时将其扣除了，所以需要恢复。